---
title: "Editar color primera parte"
author: "Selene Muñoz MD"
date: "2/10/2021"
output: html_document
---

Instalar paqueterías

install.packages("gapminder")

install.packages("ggplot2")

Cargar librerías ggplot2 y gapminder
```{r}
library(ggplot2)
library(gapminder)
```

Cargar datos a entorno
```{r}
data("gapminder")
```

Filtrar por año 2007
```{r}
gapminder2007 <- gapminder[gapminder$year == '2007', ]
```

¿De dónde sacar colores?
http://www.stat.columbia.edu/~tzheng/files/Rcolor.pdf

Escala discreta

Haciendo gráfica de puntos por continente
```{r}
g1 <- ggplot(data = gapminder2007,
             mapping = aes(x = gdpPercap,
                           y = lifeExp,
                           color = continent)) +
  geom_point()
```

Ver g1
```{r}
g1
```

Haciendo boxplot en continentes
```{r}
g2 <- ggplot(data = gapminder2007,
             mapping = aes(x = continent, 
                           y = lifeExp,
                           fill = continent)) +
  geom_boxplot()
```

Ver g2
```{r}
g2
```

Cambiando el color de los continentes g1
```{r}
g1 + scale_color_manual (values = c('cadetblue',
                                    'chartreuse',
                                    'firebrick',
                                    'gold',
                                    'darkorchid'))
```

Cambiando el color de los continentes g2
```{r}
g2 + scale_fill_manual (values = c('cadetblue',
                                   'chartreuse',
                                   'firebrick',
                                   'gold',
                                   'darkorchid'))
```

Cambiando colores con paleta RColorBrewer

Instalar RColorBrewer

install.packages('RColorBrewer')

Para ver las paletas
```{r}
library(RColorBrewer)
display.brewer.all()
```

Guardar como imagen width = 400, height = 800

Cambiando escala de color g1
```{r}
g1 + scale_color_brewer(palette="BrBG")
```

Cambiando escala de color g2
```{r}
g2 + scale_fill_brewer(palette="Paired")
```

Cambiando escala de grises g1
```{r}
g1 + scale_color_grey()
```

Cambiando escala de grises g2
```{r}
g2 + scale_fill_grey()
```
